Inventaris van het archief van het Nederlands Instituut van Registeraccountants (NIVRA), (1966) 1967-1987
Nationaal Archief, Den Haag
- Commissie van advies inzake Jaarverslaggeving - Notulen, 1969 - 1987; 125-131; 7 banden
  - Januari 1978 - December 1980, 128
    CAJ-Not. 879-1062
  - Januari 1981 - November 1983, 129
    CAJ-Not. 1063-1244
  - December 1983 - Mei 1985, 130
    CAJ-Not. 1245-1321
  - Mei 1985 - December 1987, 131
    CAJ-Not. 1322-1500
- Stuurgroep Commissie van advies inzake Jaarverslaggeving, 1982 - 1987; 132-133; 2 banden
  Notitie's, agenda's en brieven, conceptstukken.
  - Januari 1982 - December 1984, 132
    CAJ-Stuurgroep 1-210
  - Januari 1985 - December 1987, 133
    CAJ-Stuurgroep 211-511
- Commissie van Advies inzake Organisatievraagstukken, Maart 1975 - Februari 1980; 134-136; 3 banden
  Notulen en agenda's van vergaderingen.
  vanaf maart 1980 voortgezet als CBO-Not.
  - Maart 1975 - Augustus 1976, 134
    CAO-Not. 1-210
    hierbij een lacune: nrs. 97-98 ontbreken.
  - September 1976 - December 1977, 135
    CAO-Not. 211-346
  - Januari 1978 - Februari 1980, 136
    CAO-Not. 347-472
- Commissie Automatiseringsvraagstukken, Februari 1980 - December 1985; 137-138; 2 banden
  Notulen, besprekingsverslagen, actielijsten en agenda's.
  - Februari 1980 - December 1981, 137
    CAV-Not. 1-158
  - Januari 1982 - December 1985, 138
    CAV-Not. 159-416
- Commissie Bedrijfseconomische en Organisatorische Vraagstukken, Maart 1980 - November 1981; 139-140; 2 banden
  is een voortzetting van CAO-Not.
  Genummmerd:
  - Maart 1980 - November 1981, 139
    CBO-Not. 473-618
    Zie voor de doornummeringen 1-472 CAO-Not.
  - Februari 1982 - December 1986, 140
    CBO-Not. 619-797
- College voor Beroepsvraagstukken, Februari 1974 - Januari 1987; 141-148; 8 banden
  Agenda's en notulen.
  - Februari 1974 - April 1976, 141
    CBV-Not 1-205
  - Juni 1976 - November 1977, 142
    CBV-Not 206-349
  - Januari 1978 - December 1978, 143
    CBV-Not 350-460
  - 1979, 144
    CBV-Not. 461-596
  - Januari 1980 - Januari 1982, 145
    CBV-Not. 597-863
  - Januari 1982 - December 1983, 146
    CBV-Not. 864-1229
  - 1984, 147
    CBV-Not. 1230-1481
  - December 1984 - Januari 1987, 148
    CBV-Not 1482-1858
- Commissie van Advies inzake Controlevraagstukken, 1969 - November 1987; 149-168; 20 banden
  Notulen en afschriften van brieven betreffende controlevraagstukken.
  - 1969-1970, 149
    CCV 1-235
    Bevat: inhoudsopgave blz. 1-136
  - 1970-1971, 150
    CCV 236-449
  - 1971-1972, 151
    CCV 450-655
  - 1972, 152
    CCV 655-805
  - 1972-1973, 153
    CCV 806-1098
  - 1973-1974, 154
    CCV 1099-1299
  - 1974-1975, 155
    CCV 1300-1599
  - Augustus 1975 - Augustus 1976, 156
    CCV 1600-1793
  - September 1976 - Mei 1977, 157
    CCV 1794-2094
  - Juli 1977 - December 1977, 158
    CCV 2095-2221
  - 1978, 159
    CCV 2222-2429
  - 1979, 160
    CCV 2430-2711
  - 1980, 161
    CCV 2712-3160
  - Januari 1981 - Juni 1981, 162
    CCV 3161-3410
  - Mei 1981 - December 1981, 163
    CCV 3411-3690
  - 1982, 164
    CCV 3691-3959
  - Februari 1983 - November 1983, 165
    CCV 3960-4280
    Bevat tevens: 3927a
  - December 1983 - December 1984, 166
    CCV 4281-4530
  - December 1984 - December 1986, 167
    CCV 4531-4921
  - Januari 1987 - November 1987, 168
    CCV 4922-5336
- Commissie Herziening Beroepsregels, April 1972 - Juni 1974; 169; 1 band
  Bevat: CHB Diversen en inhoudsopave
- Commissie Herziening Beroepsregels Overheidsaccountants, 1973 - Juli 1977; 170-172; 3 banden
  Stukken betreffende accountants in dienst bij de overheid als overheidsaccountant of als openbaar accountant.
  - 1973-1974, 170
    CHB-OA 1-207
  - 1974-1975, 171
    CHB-OA 208-340
  - September 1975 - Juli 1977, 172
    CHB-OA 341-789
- Commissie Herziening Beroepsregels OverheidsAccountants - Ontwerp Verordening GBR, 1973; 173; 1 band
  Ontwerp verordening met regels voor: alle registeraccountants, registeraccountants die optreden als accountant en regels voor registeraccountants die optreden als openbaar accountant.
  Bevat: CHB-Ontw 1-56 en inhoudsopgave.
- Commissie Herziening Beroepsregels: plenaire handelingen., 1970 - 1973; 174-180; 7 banden
  Bevat: Herziening beroepsregelen met preliminaire punten
  Notulen van plenovergaderingen, bijdragen van werkgroepen, bijdragen uit het CHB-Bulletin
  - 1970, 174
    CHB-PH 1-198
    Bevat inhoudsopgave: nr. 1 t/m 39
  - 1970-1971, 175
    CHB-PH 199-504
  - 1971, 176
    CHB-PH 505-764
  - 1972, 177
    CHB-PH 765-1060
  - 1972-1973, 178
    CHB-PH 1061-1481
  - 1973, 179
    CHB-PH 1482-1798
    Bevat: inhoudsopgave notulen: 1-270 (1970), 274-762 (1971), 771-1257 (1972), 1433-1447 (1973).
    inhoudsopgave agenda's: 1-245 (1970), 273-729 (1971), 765-1169 (1972), 1394-1454 (1973).
  - 1973, 180
    CHB-PH 1799-2015
- Commissie Herziening Beroepsregelen; wijzigingen voorontwerp, 1972; 181; 1 band
  Voorontwerp concepten.
  Genummerd: CHB-W 1-263
- Commissie Herziening Beroepsregelen: werkgroep vormen van beroepsuitoefening (werkgroep b), 1970-1971; 182-184; 3 banden
  Bevat: Notulen, nota's, conceptrapporten, verslag van werkzaamheden van de werkgroep.
  - 1970-1971, 182
    CHB-WB 1-205b
  - 1970-1971, 183
    CHB-WB 206-301
    Bevat inhoudsopgave: 1-215 (1970/71)
  - 1971, 184
    CHB-WB 1-85
    Bevat: inhoudsopgave 1-145
    Deze band bevat een aantal niet doorgenummerde stukken, alsmede lacunes.
- Commissie Herziening Beroepsregelen: werkgroep collectieve verantwoordelijkheid, 1970; 185; 1 band
  Stukken betreffende de collectieve aansprakelijkheid van accountants.
  Genummerd: CHB-WC 1-54
- Commissie Herziening Beroepsregelen: werkgroep ordemaatregelen en gedragsregels, 1970 - 1971; 186; 1 band
  Notulen van vergaderingen van de werkgroep.
  Genummerd: CHB-WG 1-163
- Commissie Herziening Beroepsregelen: werkgroep redactie, 1971; 187; 1 band
  Stukken van voorontwerp van de verordening gedrags- en beroepsregels.
  Bevat: CHB-WR 1-65
- Commissie Herziening Beroepsregelen: werkgroep verklaringen, 1970 - 1971; 188; 1 band
  Notulen werkgroepvergaderingen, discussienota's.
  Genummerd: CHB-WV 1-213
- Commissie Herziening Beroepsregelen: werkgroep zwijgplicht., 1970; 189; 1 band
  Concepten en brieven betreffende geheimhoudingsplicht van registeraccountants.
  Genummerd: CHB-WZ 1-32
- Commissie Maeijer, Maart 1980 - 1981; 190-191; 2 banden
  Stukken betreffende bevoegdheden van registeraccountants en accountants-administratieconsulenten.
  - Maart 1980 - December 1980, 190
    CM 1-319
  - 1981, 191
    CM 320-381
- Commissie van Advies inzake Ondernemingsrecht, April 1983 - Juni 1986; 192; 1 band
  Genummerd: COR-Not. 1-177
- Contactorgaan Registeraccountants-Accountantsadministratieconsulenten, Juni 1975 - November 1979; 193-195; 3 banden
  Notulen van vergaderingen NIVRA en NOvAA.
  - Juni 1975 - Juni 1977, 193
    CORA 1-72
  - December 1977 - Januari 1978, 194
    CORA 1-21
  - April 1978 - November 1979, 195
    CORA 1-151
- Commissie van bijstand inzake de Toepasssing van de Regelen Beroepsuitoefening Registeraccountants., 1969 - 1980; 196-216; 21 banden
  Agenda's en verslag van vergaderingen, afschriften van brieven.
  - 1969-I, 196
    CTB 1-243
    Bevat: inhoudsopgave (1969)
    alfabetisch onderwerpsregister (1969)
  - 1969-70-II, 197
    CTB 244-435
  - 1970, 198
    CTB 1-180
    Bevat: inhoudsopgave per onderwerp (1970)
  - 1971-I, 199
    CTB 1-201
    Bevat: inhoudsopgave per onderwerp (1971)
  - 1971-II, 200
    CTB 202-375
  - 1972, 201
    CTB 1-263
  - 1972, 202
    CTB 264-463
  - 1972, 203
    CTB 464-634
  - 1973-I, 204
    CTB 1-224
  - 1973-II, 205
    CTB 225-469
  - 1973-1974, 206
    CTB 470-699
  - 1974, 207
    CTB 700-898
  - 1974-1975, 208
    CTB 899-1170
  - April 1975 - September 1976, 209
    CTB 1171-1449
  - September 1976 - Maart 1977, 210
    CTB 1450-1704
  - April 1977 - December 1977, 211
    CTB 1705-1979
  - 1978, 212
    CTB 1980-2393
  - Januari 1978 - Juli 1979, 213
    CTB 2394-2600
  - Augustus 1979 - Januari 1980, 214
    CTB 2601-2836
  - 1980-I, 215
    CTB 2837-3234
  - 1980-II, 216
    CTB 3235-3292
- Commissie van Advies inzake Toepassing van de Beroepsregelen, 1981 - Mei 1986; 217-218; 2 banden
  Notulen en agenda van vergaderingen.
  - Januari 1981 - December 1983, 217
    CTB-Not. 1-227
  - Januari 1984 - Mei 1986, 218
    CTB-Not. 228-347
- Commissie Toekomstverkenning, 1970 - 1973; 219-224; 6 banden
  Stukken betreffende de toekomstige ontwikkeling van het maatschappelijk verkeer van accountants.
  - 1970 - 1971-I, 219
    CTV 1-199
  - 1971-II, 220
    CTV 200-427
  - 1971-III, 221
    CTV 428-746
  - 1971-1972, 222
    CTV 747-1000
  - 1972, 223
    CTV 1001-1285
  - 1972-1973, 224
    CTV 1286-1409
- Curatorium, 1971 - September 1987; 225-233; 9 banden
  Brieven, notulen, concepten, betreffende de opleiding tot registeraccountant.
  - 1971-1973, 225
    CUR 683-972
    Hierbij een lacune, de nrs. 1-682 ontbreken.
  - Juli 1973 - Augustus 1976, 226
    CUR 973-1245
  - September 1976 - September 1977, 227
    CUR 1241-1385
  - 1978, 228
    CUR 1386-1577
  - December 1978 - December 1979, 229
    CUR 1578-1684
  - Februari 1980 - December 1980, 230
    CUR 1685-1828
  - September 1980 - November 1982, 231
    CUR 1829-1921
  - Mei 1983 - December 1984, 232
    CUR 1922-2020
  - December 1984 - September 1987, 233
    CUR 2021-2088
- Curatorium. Stukken van het onderwijsbureau notulen, brieven, verslagen van het curatorium, Februari 1972 - November 1987; 234-237; 4 banden
  - Februari 1972 - September 1976, 234
    CUR-V 1-158
  - September 1976 - September 1978, 235
    CUR-V 159-298
  - Februari 1979 - November 1982, 236
    CUR-V 299-423
  - Juli 1983 - November 1987, 237
    CUR-V 424-612
- Dagelijks Bestuur, 1971 - 1987; 238-256; 18 banden
  Brieven gericht aan het bestuur, besprekingsverslagen, concepten, agenda's, notities van leden.
  - 1971-I DB 1-238, 238
  - 1971-II DB 239-502, 239
  - 1972-I DB 1-293, 240
  - 1972-II DB 294-349, 241
  - 1973-I DB 1-217, 242
  - 1973-II DB 218-345, 243
  - 1974, 244
    DB 1-83
  - 1974-1975, 245
    DB 1-107
  - December 1975 - November 1976, 246
    DB 1-103
  - December 1976 - December 1977, 247
    DB 1-115
  - 1978, 248
    DB 1-160
  - December 1978 - November 1979, 249
    DB 1-154
  - December 1979 - December 1980, 250
    DB 1-129
  - Januari 1981 - November 1982, 251
    DB 1-188
  - December 1982 - November 1983, 252
    DB 1-299
  - December 1983 - November 1984, 253
    DB 1-347
  - December 1984 - December 1985, 254
    DB 1-205
  - December 1985 - December 1986, 255
    DB 1-112
  - December 1986 - December 1987, 256
    DB 1-156
- Dagelijks Bestuur Onderwijs NIVRA, 1980 - Augustus 1987; 257-274; 18 banden
  Notulen, aantekeningen vergaderingen, benoemingsformulieren docenten en examinatoren, notities aan DBON/BC en DB.
  - Januari 1980 - Mei 1980, 257
    DBON 1-300
  - Juni 1980 - Augustus 1980, 258
    DBON 301-470
  - September 1980 - April 1981, 259
    DBON 1-420
  - April 1981 - Augustus 1981, 260
    DBON 421-608
  - Augustus 1981 - December 1981, 261
    DBON 1-239
  - December 1981 - April 1982, 262
    DBON 240-500
  - Maart 1982 - Augustus 1982, 263
    DBON 501-690
  - September 1982 - Oktober 1982, 264
    DBON 1-238 + 249A
  - November 1982 - December 1982, 265
    DBON 239-284
  - December 1982 - Augustus 1983, 266
    DBON 285-781
  - September 1983 - Februari 1984, 267
    DBON 1-369
  - Maart 1984 - Augustus 1984, 268
    DBON 370-676
  - September 1984 - December 1984, 269
    DBON 1-319
  - December 1984 - Juli 1985, 270
    DBON 320-1013
  - Juli 1985 - Januari 1986, 271
    DBON 1-401
  - Januari 1986 - Augustus 1986, 272
    DBON 402-887
  - September 1986 - Maart 1987, 273
  - April 1987 - Augustus 1987, 274
    DBON 402-753
- Dispensatie niet-registeraccountants, 1973 - 1987; 275-281; 7 banden
  Stukken betreffende de samenwerking binnen een maatschap tussen registeraccountants met niet registeraccountants.
  Hierbij: verzoeken op te mogen treden onder gemeenschappelijke naam en mededelingen van aanvaarding door het bestuur.
  - Juli 1973 - 1976, 275
    Disp Niet RA I t/m XXXI
  - Juli 1974 - September 1977, 276
    Disp Niet RA XX t/m XL
    hierbij een lacune: Disp XXIII t/m XXV, Disp XXIX- 1 t/m 11,
    XXX 1 t/m 8 ontbreken.
  - Januari 1978 - Oktober 1980, 277
    Disp niet RA XXXV-5 t/m LXXI-5
  - Februari 1981 - December 1982, 278
    Disp niet RA 81-1-1 t/m 83-1-1
  - December 1982 - December 1984, 279
    Disp niet RA 83-1-2 t/m 84-12-5
  - Januari 1985 - December 1986, 280
    Disp niet RA 84-12-6 t/m 86-24-4
  - December 1986 - December 1987, 281
    Disp niet RA 87-1-1 t/m 87-16-6
- Dispensatie Rechtspersonen, 1973 - November 1978; 282-284; 3 banden
  Stukken betreffende de beroepsuitoefening in dienstverband van een rechtspersoon.
  - 1973-1974, 282
    Disp Rp 0 t/m 10
  - 1974-1976, 283
    Disp Rp XII t/m XLV
  - Maart 1978 - November 1978, 284
    Disp Rp LXVII-4 t/m LXXVIII-2
- Examenbureau, 1968 - 1988; 285-300; 15 banden
  Notulen EB, notulen ABON, notulen BC, besluitenlijsten n.a.v. notulen, beslissingen en mededelingen, beleidsnota's, jaarverslagen. Zie ook: inventarisnummer 571.
  Hierbij een lacune: juli 1981 - oktober 1982 ontbreken.
  - 1968, 285
    EB 1-75
    1969-1970
    1-137
    Hierbij een lacune: 1-6 en 77-91 ontbreken.
  - 1970-1971, 286
    EB 1-137
  - 1971-1972, 287
    EB 1-73
    Bevat: examenjaar 1971 - 1972
  - September 1975 - September 1976, 288
    EB 1-129
  - Augustus 1976 - Mei 1977, 289
    EB 1-197
  - Juni 1977 - Augustus 1978, 290
    EB 1-190
  - September 1978 - Mei 1979, 291
    EB 1-235
  - Juni 1979 - November 1979, 292
    EB 1-77
  - Januari 1980 - Juli 1980, 293
    EB 78-272
  - Augustus 1980 - Juni 1981, 294
    EB 1-227
  - November 1982 - Juli 1983, 295
    EB 37-167
    Hierbij een lacune: de nrs 1-36 ontbreken, alsmede
    augustus 1983.
  - September 1983 - Juni 1984, 296
    EB 1-194
  - Augustus 1984 - Mei 1985, 297
    EB 2-344
    Hierbij een lacune: nr 1 ontbreekt, alsmede juli 1984.
  - Juni 1985- April 1986, 298
    EB 1-226
    Hierbij een lacune: Mei 1986 - augustus 1986 ontbreken.
  - September 1986 - Juni 1987, 299
    EB 1-398
  - 1987-1988, 300
    EB 1-164
- Gedrags- en Beroepsregels Interne Accountants, November 1979 - November 1980; 301-302; 2 banden
  Stukken betreffende interne accountants in dienst bij een economische eenheid. Stukken over ontwerp-meningsuiting GBR-IA.
  - November 1979 - November 1980, 301
    GBR-IA 1-106
  - November 1980, 302
    GBR-IA 107-254
- Gedrags- en Beroepsregels Interne Accountants Ontwerp-interpretatie, April 1981 - Juni 1981; 303; 1 band
  Stukken betreffende interne accountants in dienst bij een economische eenheid. Stukken over ontwerp-interpretatie GBR.
  Genummerd: GBR-IA-Ontw 1-123
- Accountantsverklaring, November 1969 - Januari 1976; 304; 1 band
  Stukken over afgelegde accountantsverklaringen
  Genummerd: H 358-529
  Hierbij een lacune: nrs 1-357 ontbreken.
- Herziening Goedkeurende accountantsverklaring, 1982 - 1983; 305-306; 2 banden
  Notulen, brieven, concept-teksten, verslagen van bijeenkomsten van de werkgroep.
  - 1982, 305
    HGA 0-240
  - 1983, 306
    HGA 241-333
- Inventarisatie Beroepsregels, 1969 - 1972; 307-308; 2 banden
  Stukken betreffende registeraccountants die een openbare of een niet openbare functie vervullen.
  Notulen, brieven, notities,discussienota's.
  - 1969-1972, 307
    INV-B I-VIII
    bijlagen bij rapport INV/R
  - 1968-1972, 308
    INV-B IX t/m XIII
    bijlagen bij Rapport INV/R
- Inventarisatie wijziging Regelen Beroepsuitoefening Registeraccountants, 1969; 309; 1 band
  Rapport van de werkgroep inventarisatie wijziging Regelen
  Beroepsuitoefening Registeraccountants (W.I.R.) gericht aan het NIVRA bestuur
  Genummerd: INV-R 1-68
  Bevat: inhoudsopgave
- Stichting NIVRA-Fonds Militaire administratie, 1972 - 1982; 310-313; 4 banden
  Agenda's, verslag van vergaderingen en brieven.
  Voortzetting van: Stichting NIVA-FONDS Militaire administratie.
  - Januari 1972 - Augustus 1977, 310
    MA 170-439
    Hierbij een lacune: nrs 1-169 ontbreken.
  - Januari 1978 - December 1980, 311
    MA 440-620
  - Februari 1981 - Oktober 1981, 312
    MA 621-711
  - Februari 1982 - December 1982, 313
    MA 712-776
- NIVRA Structuur, 1981 - 1983; 314-315; 2 banden
  Concept-stukken van het bestuur.
  Het eerste gedeelte bevat 'De Sector Structuur', dit werd voorgezet als 'Nivra Structuur'.
  - 1981-1982, 314
    SS 1-40
    NS 41-83
  - 1983, 315
    NS 1-160
    Dit dossier bevat een aantal ongenummerde stukken.
- Onderwijsbureau, 1974 - 1979; 316-321; 6 banden
  Notulen, verslag van vergaderingen, verslag van werkzaamheden, beslissingen en mededelingen van het OB.
  - 1974-1975, 316
    OB 1-162
  - 1976, 317
    OB 1-166
  - Augustus 1976 - Mei 1977, 318
    OB 1-144
  - Juni 1977 - Augustus 1978, 319
    OB 1-226
  - September 1978 - Juli 1979, 320
    OB 1-288
  - Augustus 1979 - December 1979, 321
    OB 1-54
- Voorontwerp van de Verordening houdende Gedrags- en Beroepsregels Registeraccountant., 1972; 322; 1 band
  Conceptstukken.
  Genummerd: Ontwerp GBR 1-163
- Ontwerpverordeningen., 1967; 323; 1 band
  Conceptverordeningen.
  Genummerd: OV 1-299
  Bevat: inhoudsopgave blz 1-200
- Rapport Werkgroep Inventarisatie wijziging Regelen Beroepsuitoefening Registeraccountants (WIR), 1969; 324; 1 band
  Conceptrapport samengesteld door de WIR.
  Genummerd: R/WIR 1-132c
  Bevat: inhoudsopgave: blz. 1-86
- Regelen Beroepsuitoefening Registeraccountants (RBR), 1967 - 1971; 325-326; 2 banden
  Afschriften, brieven, concepten betreffende de toepassing van de RBR.
  - 1967-1969, 325
    RBR 1-118
  - 1969-1971, 326
    RBR 1-270
- Redactie Raad, Maart 1974 - December 1988; 327-332; 6 banden
  Stukken betreffende de uitgave van 'De Accountant'.
  - Maart 1974 - November 1977, 327
    RR 1-328
  - Januari 1978 - Oktober 1979, 328
    RR 329-482
  - Januari 1980 - Oktober 1981, 329
    RR 483-612
  - December 1981 - December 1983, 330
    RR 613-833
  - Januari 1984 - December 1984, 331
    RR 834-1022
  - Januari 1985 - December 1988, 332
    RR 1023-1291
- Bestuur Sector I: Documentatie, 1973 - 1983; 333-356; 24 banden
  Notulen, brieven.
  - 1973-1974, 333
    S I-Doc. 1-299
  - April 1974 - November 1974, 334
    S I-Doc. 300-477
  - December 1974 - Juni 1975, 335
    S I-Doc. 1-394
  - Juni 1975 - December 1975, 336
    S I-Doc. 395-523
  - December 1975 - Mei 1976, 337
    S I-Doc. 1-337
  - Mei 1976 - September 1976, 338
    S I-Doc. 338-582
  - September 1976 - December 1976, 339
    S I-Doc. 583-746
  - Augustus 1976 - Januari 1977, 340
    S I-Doc. 1-285
  - Februari 1977 - Juni 1977, 341
    S I-Doc. 286-488
  - Juni 1977 - December 1977, 342
    S I-Doc. 489-740
    De nummers 489/493 zijn vervallen.
  - December 1977 - December 1978, 343
    S I-Doc. 1-662
  - December 1978 - Maart 1979, 344
    S I-Doc. 1-390
  - Juni 1979 - December 1979, 345
    S I-Doc. 391-890
  - Januari 1980 - Mei 1980, 346
    S I-Doc. 1-331
  - Juni 1980, 347
    S I-Doc. 332-651
  - Juli 1980 - December 1980, 348
    S I-Doc. 652-957
  - December 1980 - Mei 1981, 349
    S I-Doc. 1-374
  - Mei 1981 - November 1981, 350
    S I-Doc. 375-750
  - Augustus 1981 - December 1981, 351
    S I-Doc. 751-1028
  - December 1981 - Mei 1982, 352
    S I-Doc. 1-408
  - Juni 1982 - December 1982, 353
    S I-Doc. 409-852
  - November 1982 - Februari 1983, 354
    S I-Doc. 1-201
  - Februari 1983 - Juli 1983, 355
    S I-Doc. 202-499
  - Juni 1981 - December 1983, 356
    S I-Doc. 501-792
- Bestuur Sector I: Informatie, 1971 - November 1983; 357-377; 21 banden
  Brieven, diverse bestuursstukken.
  - 1971, 357
    S I-Inf. 1-72
    Bevat: inhoudsopgave blz. 1-71
  - 1972, 358
    S I-Inf. 1-326
  - 1973, 359
    S I-Inf. 4-325
    Hierbij een lacune: de nrs 1-4 ontbreken.
  - 1973, 360
    S I-Inf. 326-488
  - 1974, 361
    S I-Inf. 1-229
  - 1974, 362
    S I-Inf. 230-322
  - 1975, 363
    S I-Inf. 1-494
  - December 1975 - Augustus 1976, 364
    S I-Inf. 1-270
  - September 1976 - December 1976, 365
    S I-Inf. 280-409
    Hierbij een lacune: de nrs 271-279 ontbreken.
  - Januari 1977 - Maart 1977, 366
    S I-Inf. 1-176
  - April 1977 - November 1977, 367
    S I-Inf. 177-399
  - December 1977 - November 1978, 368
    S I-Inf. 1-473
  - December 1978 - Juli 1979, 369
    S I-Inf. 1-300
  - Juli 1979 - November 1979, 370
    S I-Inf. 301-558
  - December 1979 - Juni 1980, 371
    S I-Inf. 1-243
  - Juli 1980 - December 1980, 372
    S I-Inf. 244-486
  - December 1980 - Juni 1981, 373
    S I-Inf. 1-358
  - Juni 1981 - December 1981, 374
    S I-Inf. 359-830
  - December 1981 - Augustus 1982, 375
    S I-Inf. 1-300b
  - Juli 1982 - December 1982, 376
    S I-Inf. 301-538
  - December 1982 - November 1983, 377
    S I-Inf. 1-629
- Bestuur Sector I: Notulen, 1971 - 1983; 378-387; 10 banden
  Agenda, notulen en verslag van vergadering.
  - 1971, 378
    S I-Not. 1-9
    Bevat: inhoudopgave S I-Not. blz 1-9
  - 1972, 379
    S I-Not. 1
  - 1973, 380
    S I-Not. 1-65
  - 1974, 381
    S I-Not. 1-61
  - 1975, 382
    S I-Not. 1-45
  - December 1975 - November 1976, 383
    S I-Not. 1-73
  - December 1976 - December 1977, 384
    S I-Not. 1-88
  - December 1977 - December 1978, 385
    S I-Not. 1-91
  - December 1978 - December 1980, 386
    S I-Not. 1-58
  - Januari 1981 - December 1983, 387
    S I-Not.1-58
- Bestuur Sector II: Documentatie, 1971 - 1983; 388-400; 13 banden
  Afschriften van brieven, notitie's.
  - 1971, 388
    S II-Doc 1-89
  - 1972, 389
    S II-Doc 1-149
    Bevat: inhoudsopgave S II-Doc blz 8-102
  - 1973, 390
    S II-Doc 1-94
  - 1974, 391
    S II-Doc 1-198
  - December 1974 - November 1975, 392
    S II-Doc 1-193
  - Oktober 1975 - Augustus 1976, 393
    S II-Doc 1-286
  - November 1976 - December 1977, 394
    S II-Doc 1-302
  - 1978, 395
    S II-Doc 1-419
  - December 1978 - December 1979, 396
    S II-Doc 1-329
  - December 1979 - December 1980, 397
    S II-Doc 1-347
  - Januari 1981 - December 1981, 398
    S II-Doc 1-241
  - Oktober 1981 - November 1982, 399
    S II-Doc 1-381
  - December 1982 - December 1983, 400
    S II-Doc 1-312
- Bestuur Sector II: Herziening Beroepsregels Registeraccountants, Februari 1980 - Augustus 1980; 401; 1 band
  Brieven.
  Genummerd: S II-HB-IA 1-90
- Bestuur Sector II: Herziening Beroepsregels Overheidsaccountants, Maart 1978 - Januari 1980; 402; 1 band
  Stukken betreffende het discussierapport nr. 8 (rapport van de werkgroep Commissie Herziening Beroepsregels Overheidsaccountants)
  Genummerd: S II-HBOA 1-184
- Bestuur Sector II: Informatie, 1971 - 1982; 403-416; 13 banden
  Brieven, notities, concepten, beschouwingen.
  - 1971, 403
    S II-Inf. 1-228
  - 1972, 404
    S II-Inf. 1-240
  - 1972, 405
    S II-Inf. 241-358
  - 1973, 406
    S II-Inf. 1-321
  - 1974, 407
    S II-Inf. 1-165
  - Januari 1975 - December 1975, 408
    S II-Inf. 1-258
  - November 1975 - November 1976, 409
    S II-Inf. 1-320
  - December 1976 - December 1977, 410
    S II-Inf. 1-222
  - 1978, 411
    S II-Inf. 1-302
  - December 1978 - Juni 1979, 412
    S II-Inf. 1-300
  - Juni 1979 - December 1979, 413
    S II-Inf. 301-477
  - December 1979 - December 1980, 414
    S II-Inf. 1-343
  - December 1980 - December 1981, 415
    S II-Inf. 1-335a
  - Januari 1982 - December 1982, 416
    S II-Inf. 1-223
- Bestuur Sector II: Notulen, 1971 - 1983; 417-425; 9 banden
  Agenda, notulen, verslagen van gesprekken.
  - 1971, 417
    S II-Not.1-46
  - 1972, 418
    S II-Not.1-49
  - 1973, 419
    S II-Not.1-63
  - 1974, 420
    S II-Not.1-79
  - December 1974 - December 1975, 421
    S II-Not.1-86
  - December 1975 - November 1976, 422
    S II-Not.1-87
  - December 1976 - December 1977, 423
    S II-Not.1-120
  - December 1977 - December 1979, 424
    S II-Not.1-91
  - December 1979 - December 1983, 425